臺灣苗栗地方法院民事小額判決
111年度苗小字第363號
原      告  桃苗汽車股份有限公司

法定代理人  余明光
訴訟代理人  李秋郁
被      告  胡佩珊
            正豐消防器材有限公司(下稱正豐公司)

上  一  人
法定代理人  蔡秋燕
訴訟代理人  胡清賢
上列當事人間請求給付修理費事件，本院於民國111年5月26日言
詞辯論終結，判決如下：
    主    文
一、被告胡佩珊應給付原告新臺幣（下同）78,342元，及自111
    年3月19日起至清償日止，按週年利率5%計算之利息。
二、訴訟費用1,000元由被告胡佩珊負擔。
三、本判決得假執行。
    理由要領
一、按當事人互相表示意思一致者，無論其為明示或默示，契約
    即為成立。稱承攬者，謂當事人約定，一方為他方完成一定
    之工作，他方俟工作完成，給付報酬之契約。民法第153條
    第1項、第490條第1項分別定有明文。原告主張被告胡佩珊
    於110年10月間將車號000-0000號自用小客車(下稱系爭車輛
    )交予原告，同意原告對系爭車輛進行估價及維修，被告胡
    佩珊並於原告維修完畢後取回系爭車輛等情，業據原告提出
    維修工作明細表（見本院卷第17-25頁）、照片(見本院卷第
    33-39頁)等件為證，堪信為真實。又原告開立之估價單(見
    本院卷第19-25頁)已載明作業內容與更換零件、數量、零件
    、工資等項，被告胡佩珊於每頁及「客戶確認」欄簽名，且
    其上亦手寫記載「肇責待查，動工會車主」等字(見本院卷
    第23、24頁)，表示維修車輛與否，仍係取決於車主。另原
    告所開之工作傳票，其上記載總維修金額78,342元，聯絡人
    及顧客訊息均列被告胡佩珊，被告胡佩珊復於「確認本次維
    修項目、金額暨其他各欄記載無誤後，請於下方簽名欄簽認
    」簽名確認，表示其清楚知悉並同意工作內容欄之一切記載
    ，堪可認定被告胡佩珊同意原告對系爭車輛維修，及同意估
    價單所示之維修項目、金額，其個人與原告成立承攬關係。
    是原告依承攬關係請求被告胡佩珊給付系爭車輛之維修費用
    ，應屬有據。
二、被告胡佩珊雖抗辯：訴外人第一產物保險公司（下稱第一產
    險）表示會與原告接洽維修費用事宜，且維修細節均由第一
    產險與原告洽談；系爭車輛係遭訴外人溫慶圓駕駛第一產險
    所承保之車牌號碼0000-00號自用小客車撞擊而受損，原告
    應向第一產險索討維修費用；且原告所開立之發票上，買方
    欄位上亦載有第一產險之統一編號等語，並提出第一產險寄
    發之簡訊（見本院卷第93頁）、電子發票證明聯（見本院卷
    第101頁）為證。惟查，被告胡佩珊所提出之簡訊僅足證明
    第一產險已受理事故理賠之申請，保險公司人員充其量為被
    告胡佩珊之使用人或代理人，協助處理事務，而上揭維修表
    單所載客戶均為被告胡佩珊甚明，尚難認為第一產險與原告
    間直接成立承攬關係。是本件承攬契約之定作人既為被告胡
    佩珊，其即應負擔給付修理費用之債務，縱使第一產險已對
    被告胡佩珊表示同意給付修理費用，嗣後不願給付，依照債
    之相對性，此乃被告胡佩珊與保險公司或肇事車主間之糾紛
    ，尚無從據此對抗原告本件之請求。又前揭發票雖開立予第
    一產險，或係因應被告胡佩珊聲稱可向第一產險請款而開立
    ，發票僅是支出憑證，並非合約關係之直接證明，並不影響
    本院前揭承攬關係存在於原告與被告胡佩珊間之認定。是被
    告胡佩珊前揭抗辯均不足採。
三、綜上所述，原告依承攬契約之法律關係，請求先位被告胡佩
    珊給付78,342元修理費，及自民事起訴狀繕本送達翌日即11
    1年3月19日（送達回證見本院卷第47頁）起至清償日止，按
    週年利率5%計算之利息，為有理由，應予准許。又原告先位
    之訴既為有理由，其備位對被告正豐公司之請求，本院自無
    庸判決，附此敘明。
四、本件為小額訴訟事件，依民事訴訟法第436 條之18第1 項後
    段之規定，判決書於必要時得加記理由要領。
中　　華　　民　　國　 111　　年　　 5　　月　　31　　日
                  苗栗簡易庭　法　官　張新楣
以上正本係照原本作成。 
如不服本判決，應於判決送達後20日內，以判決違背法令為理由
，向本院提出上訴狀並表明上訴理由，及須按他造當事人之人數
附繕本。如委任律師提起上訴者，應一併繳納上訴審裁判費。
上訴理由應表明：
  一、原判決所違背之法令及其具體內容，
  二、依訴訟資料可認為原判決有違背法令之具體事實。
如未表明上訴理由者，應於上訴後20日內向本院提出上訴理由。
當事人如對本件訴訟內容有所疑義，得聲請閱卷。
中　　華　　民　　國　　111 　年　　5 　　月　　31　　日
                              書記官  劉立晨